【裁判字號】    96,訴,273
【裁判日期】    980626
【裁判案由】    返還不當得利等
【裁判全文】
臺灣屏東地方法院民事判決               96年度訴字第273號
原      告  子○○
            丑○○
            寅○○
            未○○
            巳○○
            Ｘ○○
            庚○○○
            Ｚ○○
            Ｉ○○
            Ｊ○○
共     同
訴訟代理人  王伊忱    律師
            陳景裕    律師
            鄭美玲    律師
被      告  午○○
            申○○
            酉○○
                        巷6號.
            Ｗ○○○
            巳○○
            辰○○
            戌○○
                        2號
            亥○○
            天○○
            玄○○
            丙○
上列一人之            之2
訴訟代理人  Ｃ○○    住同上
            壬○○    住屏東市○○路216號
            辛○○    住同上
            戊○○    住屏東市○○路252之10號
            丁○○    住同上
            己○○    住屏東市○○路196巷8號
                      居屏東市○○街180巷15號
            Ｂ○○    住苗栗縣竹南鎮○○里○○街186號
            Ｐ○○    住屏東市○○里○○路218之1號
            Ｔ○○    住同上
            Ｕ○○    住同上
            癸○○    住屏東縣鹽埔鄉○○村○○○路42號
            Ｖ○○    住澎湖縣湖西鄉龍門村良文港59號之2
            卯○○○  住屏東市○○路○段105號
            Ｒ○○    住屏東市○○路231之23號
            Ｈ○○    住屏東市○○○路626號8樓
            Ｑ○○    住屏東市○○○路55巷4號
            Ｓ○○（公示送達）
                      住屏東市○○路531號（屏東市戶政）
            ｆ○○    住屏東市○○路220號
            ｃ○○    住同上
            乙○○○  住屏東市○○路1號
            ｄ○○    住屏東市○○街88巷36弄1號
            Ｙ○○    住高雄縣鳳山市○○路○段141-3 號6
            甲○○○  住南投縣草屯鎮○○路99號被
            ｂ○○    住台中市○區○○○街8-1 號3 樓
            ａ○○    住屏東市○○街28-2號
            ｅ○○    住高雄市○○區○○路1 巷6 號4 樓
            ｇ○○    住高雄市苓雅區○○○路140 巷3 號6
            Ｍ○○    住屏東市○○路222 號
                      送達代收人  Ｏ○○
                      住屏東市○○里○鄰○○路222號
            Ｌ○○    住屏東市○○路164-1號3樓之1
            Ｏ○○    住屏東市○○路○段96巷28弄11號
            Ｋ○○    住屏東市○○路319號
上列一人之
訴訟代理人  Ｎ○○    住屏東市○○街○段166巷10號
            宙○○    住台南縣歸仁鄉○○村○○街○段530
                        巷14弄16號
            地○      住屏東市厚生里倉後巷10號
            Ａ○○    住屏東市○○里○○路○段201 之1 號
            黃○○    住屏東市○○里○○路309號
            宇○○    住高雄市○○區○○里○○○路100號
                        十七樓之4
            Ｆ○○    住屏東市○○路217巷3弄41號
            Ｄ○○    住台中縣太平市○○路○段477 巷53號
            Ｇ○○    住台北縣板橋市○○路149巷35-3號
            Ｅ○○    住屏東市○○路217 巷3 弄41號
上列當事人間返還不當得利等事件，本院於民國98年5 月19日、
98 年6月16日分別言詞辯論終結，判決如下：
    主  文
被告午○○、申○○、酉○○、Ｗ○○○、巳○○、辰○○、戌
○○、亥○○應將坐落屏東縣屏東市○街段○○段五八０地號土
地如附圖所示A 部分面積六十四平方公尺之土地上所建築之建物
拆除，並將該部分土地交還予原告。被告午○○、申○○、酉○○、Ｗ○○○、巳○○、辰○○、戌○○、亥○○應給付原告新
台幣陸萬壹仟肆佰肆拾元，及自民國九十七年十二月十六日起至
清償日止，按週年利率百分之五計算之利息，及自九十六年六月
一日起至返還上開占用土地之日止，按月給付原告壹仟零貳拾肆
元。
被告宙○○、地○、Ａ○○、黃○○、宇○○應將坐落屏東縣屏
東市○街段○○段五八０地號土地如附圖B 部分面積二十三平方
公尺之土地上所建築之建物拆除，將該部分土地交還予原告。被
告宙○○、地○、Ａ○○、黃○○、宇○○應給付原告新台幣貳
萬貳仟零捌拾元，及自民國九十八年六月四日起至清償日止按週
年利率百分之五計算之利息，及自九十六年六月一日起至返還上
開占用土地之日止，按月給付原告佰陸拾捌元。
被告丙○應將坐落屏東縣屏東市○街段○○段五八０地號土地如
附圖C 部分面積四十九平方公尺之土地上所建築之建物拆除，並
將該部分土地交還予原告。被告丙○應給付原告新台幣肆萬柒仟
零肆拾元，及自民國九十七年十一月二十八日起至清償日止按週
年利率百分之五計算之利息，及自九十六年六月一日起至返還上
開占用土地之日止，按月給付原告柒佰捌拾肆元。
被告天○○、玄○○應將坐落屏東縣屏東市○街段○○段五八０
地號土地如附圖D 部分面積七十九平方公尺之土地上所建築之建
物拆除，並將該部分土地交還予原告。被告天○○、玄○○應給
付原告新台幣壹拾伍萬壹仟陸佰捌拾元，及自民國九十七年十二
月四日起至清償日止按週年利率百分之五計算之利息，及自九十
六年六月一日起返還上開占用土地之日止，按月給付原告貳仟伍
佰貳拾捌元。
被告壬○○應將坐落屏東縣屏東市○街段○○段五八０地號土地
如附圖E 部分面積四十五平方公尺之土地上所建築之建物拆除，
並將該部分土地交還予原告。被告壬○○應給付原告新台幣捌萬
陸仟肆佰元，及自民國九十七年十一月二十七日起至清償日止按
週年利率百分之五計算之利息，及自九十六年六月一日起至返還
上開占用土地之日止，按月給付原告壹仟肆佰肆拾元。
被告戊○○、辛○○、丁○○、己○○、Ｂ○○應將坐落屏東縣
屏東市○街段○○段五八０地號土地如附圖F 部分面積四十平方
公尺之土地上所建築之建物拆除，並將該部分土地交還予原告。
被告戊○○、辛○○、丁○○、己○○、Ｂ○○應給付原告新台
幣柒萬陸仟捌佰元，及自民國九十八年一月十四日起至清償日止
按週年利率百分之五計算之利息，及自九十六年六月一日起至返
還上開占用土地之日止，按月給付原告壹仟貳佰捌拾元。
被告Ｐ○○、Ｕ○○、Ｔ○○、Ｖ○○、癸○○、卯○○○、Ｒ
○○、Ｈ○○、鄭永豐、Ｓ○○應將坐落屏東縣屏東市○街段○○段五八０地號土地如附圖G 部分面積約六十五平方公尺之土地
上所建築之建物拆除，並將該部分土地交還予原告。被告Ｐ○○
、Ｕ○○、Ｔ○○、Ｖ○○、癸○○、卯○○○、Ｒ○○、鄭永
豐、Ｓ○○應給付原告新台幣拾貳萬肆仟捌佰元，及自民國九十
八年六月四日起至清償日止按週年利率百分之五計算之利息，及
自九十六年六月一起至返還上開占用土地之日止，按月給付原告
貳仟零捌拾元。
被告ｆ○○、ｃ○○、乙○○○、ｄ○○、Ｙ○○、甲○○○、
ｂ○○、ａ○○、ｅ○○、魏宛臻應將坐落屏東縣屏東市○街段
○○段五八０地號土地如附圖H 部分面積約五十八平方公尺之土
地上所建築之建物拆除，並將該部分土地交還予原告。被告ｆ○○、ｃ○○、乙○○○、ｄ○○、Ｙ○○、甲○○○、ｂ○○、
ａ○○、ｅ○○、魏宛臻應給付原告新台幣壹拾壹萬壹仟參佰陸
拾元，及自民國九十七年十二月十六日起至清償日止按週年利率
百分之五計算之利息，及自九十六年六月一日起至返還上開占用
土地之日止，按月給付原告壹仟捌佰伍拾陸元。
被告蔡昭熙、Ｌ○○、Ｏ○○應將坐落屏東縣屏東市○街段○○
段五八０地號土地內所占用之如附圖I 部分面積約四十平方公尺
之土地上所建築之建物拆除，並將該部分土地交還予原告。被告
蔡昭熙、Ｌ○○、Ｏ○○應給付原告新台幣萬捌仟肆佰元，及
自民國九十七年十二月十四日起至清償日止按週年利率百分之五
計算之利息，及自九十六年六月一日起至返還上開占用土地之日
止，按月給付原告陸佰肆拾元。
被告Ｋ○○應將坐落屏東縣屏東市○街段○○段五八０地號土地
如附圖J 部分面積約二十九平方公尺之土地上所建築之建物拆除
並將該部分土地交還予原告。被告蔡方彬應給付原告新台幣貳萬
柒仟捌佰肆拾元，及自民國九十七年十二月十五日起至清償日止
按週年利率百分之五計算之利息，及自九十六年六月一日起至返
還上開占用土地之日止，按月給付原告肆佰陸拾肆元。
原告其餘之訴駁回
訴訟費用由兩造按附表一所示比例負擔。
本判決第一至十項，於原告以附表二各編號所示金額為被告供擔
保後，得假執行；但被告如以附表二各編號所示金額為原告供擔
保，或將上開金額提存後，各得免為假執行。
原告其餘假執行之聲請駁回。
    事 實 及 理 由
一、本件被告申○○、巳○○、辰○○、戌○○、玄○○、辛○○、己○○、ｃ○○、乙○○○、ｄ○○、Ｙ○○、甲○○○、ｂ○○、ａ○○、ｅ○○、ｇ○○、Ｆ○○、Ｄ○○、
    Ｇ○○、Ｅ○○、卯○○○、Ｒ○○、Ｈ○○、鄭永豐、Ｓ
    ○○、地○、黃○○、宇○○、Ｐ○○、Ｖ○○、Ｔ○○、
    癸○○、Ｕ○○均未於言詞辯論期日到場，核無民事訴訟法
    第386 條各款所列情形，爰依原告聲請，由其一造辯論而為
    判決。
二、按訴狀送達後，原告不得將原訴變更或追加他訴，但有擴張
    或減縮應受判決事項之聲明之情形者，訴訟標的對於數人必
    須合一確定時，不在此限，原告得追加其原非當事人之人為
    當事人，民事訴訟法第255 條第1 項第3 款、第5 款定有明
    文。又本件原告請求拆除房屋部分，返還占用之土地，該拆
    除房屋之事實上處分權係屬被告等全體公同共有，依法應以
    全體公同共有人應訴，其訴始為合法。本件原告起訴時原僅
    列午○○、宙○○、天○○、黃茂樹、壬○○、王之佑、鄭
    安家、ｆ○○、蔡照彬、陳勇壯、薛燕龍、黃順元、陳錦榮
    、洪總鎮、莫慶為被告，嗣於訴訟中陸續變更與追加申○○
    、酉○○、Ｗ○○○、巳○○、辰○○、戌○○、亥○○、
    玄○○、丙○、戊○○、辛○○、丁○○、己○○、卯○○○、Ｒ○○、Ｈ○○、鄭永豐、Ｓ○○、ｃ○○、乙○○○
    、ｄ○○、Ｙ○○、甲○○○、ｂ○○、ａ○○、ｅ○○、
    ｇ○○、Ｍ○○、Ｌ○○、Ｏ○○、Ｋ○○、Ｆ○○、Ｄ○○、Ｇ○○、Ｅ○○、地○、Ａ○○、黃○○、宇○○、Ｐ
    ○○、癸○○、Ｔ○○、Ｖ○○、Ｕ○○為被告。原告所為
    之變更追加，核屬該訴訟標的對於數人必須合一確定者，其
    追加原非當事人之上開被告為當事人，另嗣於訴訟繫屬中，
    依照屏東縣屏東市地政事務所測量結果繪製之複丈成果圖所
    載面積聲明擴張如下述，核其所為訴之變更，揆之首揭說明
    ，其所為訴之變更追加自應准許。
三、原告主張：
  (一)緣坐落屏東縣屏東市○街段○○段第580 地號土地（下稱系
    爭土地）係原告子○○、丑○○、寅○○、未○○、巳○○
    、庚○○○、Ｘ○○、Ｉ○○、劉堂憲10人分別共有，詎被
    告午○○、申○○、酉○○、Ｗ○○○、巳○○、辰○○、
    戌○○、亥○○、天○○、玄○○、丙○、壬○○、戊○○
    、辛○○、丁○○、己○○、Ｂ○○、卯○○○、Ｒ○○、
    Ｈ○○、Ｑ○○、Ｓ○○、ｆ○○、ｃ○○、乙○○○、ｄ
    ○○、Ｙ○○、甲○○○、ｂ○○、ａ○○、ｅ○○、ｇ○○、Ｍ○○、Ｌ○○、Ｏ○○、Ｋ○○、宙○○、地○、Ａ
    ○○、黃○○、宇○○、Ｐ○○、癸○○、Ｔ○○、Ｖ○○
    、Ｕ○○等人未經原告同意，竟擅自在該土地上搭建建物居
    住使用，而將該地號土地內附圖所示A （午○○、張清衫、
    酉○○、Ｗ○○○、巳○○、辰○○、戌○○、亥○○占用
    ）B （宙○○、地○、Ａ○○、黃○○、宇○○占用）C （
    丙○占用）D （天○○、玄○○占用）E （壬○○占用）F
    （戊○○、辛○○、丁○○、Ｂ○○、己○○占用）G （Ｐ
    ○○、Ｕ○○、Ｔ○○、Ｖ○○、癸○○、卯○○○、Ｒ○○、Ｈ○○、鄭永豐、Ｓ○○占用）H （ｆ○○、ｃ○○、
    乙○○○、ｄ○○、Ｙ○○、甲○○○、ｂ○○、ａ○○、
    ｅ○○、魏宛臻占用）I （蔡昭熙、Ｌ○○、Ｏ○○占用）
    J （蔡方彬占用）部分所示土地全部分別予以占用。本件被
    告等人無正當權源占用原告等上開土地，其占用自屬無權佔
    有，原告本於所有權之作用自得請求被告等人拆除上述建物
    ，將其等所各自占用之土地全部交還原告。
  (二)被告等人使用係爭土地係屬無權占用，受有不當得利致原告
    受有損害，原告自得按不當得利之規定向被告等人請求返還
    相當於租金之利益。又城市地方房屋之租金以不超過土地及
    建築改良物申報總價額年息百分之10為限，並為租用基地建
    築房屋所準用。本件土地申報地價為每平方公尺新台幣（下
    同）3,840 元，位於屏東市火車站旁，為屏東市最繁榮熱鬧
    之商圈, 被告等人使用係爭土地所獲之經濟價值甚高，是計
    算被告等人相當於租金之利益時，自應以法定定價之百分之
    10為計算基準方為合理。茲將原告得向被告等人請求不當得
    利數額計算如下：
  1.被告午○○等人占用64平方公尺之部分：民國91年6 月1 日
    至96年5 月31日止共計5 年，每年所受相當於租金之利益為
    24,576元（計算式：3,840x64x10%=24,576)，則5 年所受相
    當於租金之利益為122,880 元，及自本訴狀（97年11月20
    日之更正訴之聲明狀）送達被告翌日起至清償日止，按年息
    百分之5 計算之法定利息。另被告亦應給付原告自向法院起
    訴請求之翌日起至拆除建物交還占用土地之日止期間無權使
    用相當於租金之利益為，每月所受相當於租金利益為2,048
    元。，原告自得請求被告午○○自96年6 月1 日（向法院起
    訴之翌日）起至拆除建物交還所占用土地之日止按月給付原
    告等2,048 元。
  2.被告宙○○等人占用B 部分面積23平方公尺之部分：91 年6
    月1 日至96年5 月31日止共計5 年，每年所受相當於租金之
    利益為8,832 元（計算式：3,840x23x10%=8,832) ，則5 年
    所受相當於租金之利益為44,160元，及自本訴狀（98年5 月
    26 日 之聲明承受訴訟暨追加被告更正訴之聲明狀）送達被
    告翌日起至清償日止，按年息百分之5 計算之法定利息。另
    被告當然亦應給付原告自起訴請求之翌日起至拆除建物交還
    占用土地之日止期間無權使用伊所受相當於租金之利益為
    8,832 元。換言之，每月所受相當於租金利益為736 元，原
    告自得請求被告宙○○自96年6 月1 日起至拆除建物交還所
    占用土地之日止按月給付原告736 元。
  3.被告丙○占用C 部分面積49平方公尺之部分：91年6 月1 日
    至96年5 月31日止共計5 年，每年所受相當於租金之利益為
    18,816元（計算式：3,840x49x10%=18,816)，則5 年所受相
    當於租金之利益為94,080元，及自本訴狀（97年11月20日之
    更正訴之聲明狀）送達被告翌日起至清償日止，按年息百分
    之5 計算之法定利息。另被告當然亦應給付原告自起訴請求
    之翌日起至拆除建物交還占用土地之日止期間無權使用伊所
    受相當於租金之利益為18,816元。換言之，每月所受相當於
    租金利益為1,568 元，原告自得請求被告丙○自96年6 月1
    日起至拆除建物交還所占用土地之日止按月給付原告1,568
    元。
  4.被告天○○、玄○○占用D 部分面積79平方公尺之部分：91
    年6 月1 日至96年5 月31日止共計5 年，每年所受相當於租
    金之利益為30,336元（計算式：3,840x79x10%=30,336) ，
    則5 年所受相當於租金之利益為151,680 元，及自本訴狀（
    97年11月20日之更正訴之聲明狀）送達被告翌日起至清償日
    止，按年息百分之5 計算之法定利息。另被告當然亦應給付
    原告自起訴請求之翌日起至拆除建物交還占用土地之日止期
    間無權使用伊所受相當於租金之利益為30,336元。換言之，
    每月所受相當於租金利益為2,528 元，原告自得請求被告莫
    文、玄○○來自96年6 月1 日起至拆除建物交還所占用土地
    之日止按月給付原告2,528 元。
  5.被告壬○○占用E 部分面積45平方公尺之部分：91年6 月1
    日至96年5 月31日止共計5 年，每年所受相當於租金之利益
    為17,280元（計算式：3,840x45x10%=17,280)，則5 年所受
    相當於租金之利益為86,400元，及自本訴狀（97年11月20
    日之更正訴之聲明狀）送達被告翌日起至清償日止，按年息
    百分之5 計算之法定利息。另被告當然亦應給付原告自起訴
    請求之翌日起至拆除建物交還占用土地之日止期間無權使用
    伊所受相當於租金之利益為17,280元。換言之，每月所受相
    當於租金利益為1,440 元，原告自得請求被告壬○○自96年
    6 月1 日起至拆除建物交還所占用土地之日止按月給付原告
    1,440 元。
  6.被告戊○○等人占用F 部分面積40平方公尺之部分：91 年6
    月1 日至96年5 月31日止共計5 年，每年所受相當於租金之
    利益為15,360元（計算式：3,840x40x10%=15,360)，則5 年
    所受相當於租金之利益為76,800元，及自本訴狀（97年12月
    29日之追加被告暨更正訴之聲明狀）送達被告翌日起至清償
    日止，按年息百分之5 計算之法定利息。另被告當然亦應給
    付原告自起訴請求之翌日起至拆除建物交還占用土地之日止
    期間無權使用伊所受相當於租金之利益為15,360元。換言之
    ，每月所受相當於租金利益為1,280 元，原告自得請求被告
    鄭安家自96年6 月1 日起至拆除建物交還所占用土地之日止
    按月給付原告等1,280 元。
  7.被告Ｐ○○等人占用G 部分65平方公尺之部分：91年6 月1
    日至96年5 月31日止共計5 年，每年所受相當於租金之利益
    為24,960元（計算式：3,840x65x10%=24,960)，則5 年所受
    相當於租金之利益為124,800 元，及自本訴狀（98年5 月26
    日之聲明承受訴訟暨追加被告更正訴之聲明狀）送達被告翌
    日起至清償日止，按年息百分之5 計算之法定利息。另被告
    當然亦應給付原告自起訴請求之翌日起至拆除建物交還占用
    土地之日止期間無權使用伊所受相當於租金之利益為24,960
    元。換言之，每月所受相當於租金利益為2,080 元，原告自
    得請求被告鄭安家自96年6 月1 日起至拆除建物交還所占用
    土地之日止按月給付原告等2,080 元。
  8.被告ｆ○○等人占用H 部分58平方公尺之部分：91年6 月1
    日至96年5 月31日止共計5 年，每年所受相當於租金之利益
    為22,272元（計算式：3,840x58x10%=22,272)，則5 年所受
    相當於租金之利益為111,360 元，及自本訴狀（97年11月20
    日之更正訴之聲明狀）送達被告翌日起至清償日止，按年息
    百分之5 計算之法定利息。另被告當然亦應給付原告至起訴
    請求之翌日起至拆除建物交還占用土地之日止期間無權使用
    伊所受相當於租金之利益為22,272元。換言之，每月所受相
    當於租金利益為1,856 元，原告自得請求被告ｆ○○自96
    年6 月1 日起至拆除建物交還所占用土地之日止按月給付原
    告1,856 元。
  9.被告蔡昭熙等人占用I 部分面積40平方公尺之部分：91 年6
    月1 日至96年5 月31日止共計5 年，每年所受相當於租金之
    利益為15,360元（計算式：3,840x40x10%=15,360)，則5 年
    所受相當於租金之利益為76,800元，及自本訴狀（97年11月
    20日之更正訴之聲明狀）送達被告翌日起至清償日止，按年
    息百分之5 計算之法定利息。另被告當然亦應給付原告自起
    訴請求之翌日起至拆除建物交還占用土地之日止期間無權使
    用伊所受相當於租金之利益為15,360元。換言之，每月所受
    相當於租金利益為1,280 元，原告等自得請求被告蔡昭熙自
    96 年6月1 日起至拆除建物交還所占用土地之日止按月給付
    原告等1,280 元。
  10.被告Ｋ○○占用J 部分面積29平方公尺之部分：91年6 月1
    日至96年5 月31日止共計5 年，每年所受相當於租金之利益
    為11,136元（計算式：3,840x29x10%=11,136)，則5 年所受
    相當於租金之利益為55,680元，及自本訴狀（97年11月20
    日之更正訴之聲明狀）送達被告翌日起至清償日止，按年息
    百分之5 計算之法定利息。另被告當然亦應給付原告自起訴
    請求之翌日起至拆除建物交還占用土地之日止期間無權使用
    伊所受相當於租金之利益為11,136元。換言之，每月所受相
    當於租金利益為928 元，原告等自得請求被告蔡方彬自96年
    6 月1 日起至拆除建物交還所占用土地之日止按月給付原告
    等928 元。
  (三)被告Ｆ○○、Ｄ○○、Ｇ○○、Ｅ○○等人之被繼承人黃順
    元於係爭土地之一部分上登記有地上權，（地上權登記字號
    屏登字號第000168號、登記日期41年5 月13日、權利範圍：
    全部、權利存續期間：不定期限、設定權利範圍：本號地內
    陸毛、證明書字號：屏東他字第000806號）惟上開地上權已
    因地上物不使用而消滅，原告請求被告等人協同辦理系爭地
    上權之塗銷登記。
  (四)並於鈞院聲明：求為判決如主文所示及辦理地上權之塗銷登
    記。及為以供擔保為條件之假執行宣告。
  (五)對被告抗辯之陳述：
  1.對Ｍ○○部分：被告所提證物原告均否認其形式及實質內容
    之真正。其所提證物二經收人為王泰信，非土地所有人、提
    存書無法作為租賃契約之證據。
  2.對辰○○、戌○○、亥○○部分：係爭房屋乃被告祖父張神
    通所有，已業據同案被告午○○陳述在案，又張神通死亡後
    其子女均未拋棄繼承，上開被告3 人自應繼承張神通對本件
    原告3人拆屋還地之義務。
  3.對Ｒ○○部分：被告主張房子為鄭安家處理，與其無關。惟
    查，鄭安家於庭訊時主張係爭土地上其占用部分之建物乃父
    親所蓋。再查，鄭安家父親死亡後其繼承人均未拋棄繼承，
    Ｒ○○為繼承人之一，自有拆屋還地之義務。
  4.對丙○部分：提存書未載明土地之地號，無法證明提存何處
    之地租。被告單方面寄有匯票，然亦無法證明有土地租賃契
    約存在。
四、被告則以：
  (一)蔡兆熙部分：
    緣被告Ｍ○○之母蔡李雀與部分原告上一代訂定建築基地租
    賃契約，約定自66年3 月14日至70年3 月14日止。然自71年
    後原告並未再與Ｍ○○訂立契約，但原告仍繼續收取租金，
    應視為不定期限繼續契約。縱原告於76年後便未向Ｍ○○收
    取租金，惟Ｍ○○仍將應繳之租金提存至法院至92年底。故
    被告確有欠原告3 年多之租金，但非為原告所指之無權占有
    。另原告追加Ｌ○○、Ｏ○○部分，僅有Ｍ○○為遺產繼承
    人，原告顯有誤解。
  (二)ｆ○○部分：
    緣被告ｆ○○之父魏銅財於16年向石泰興米廠之負責人簽訂
    土地租賃契約，後係爭土地移轉至訴外人王仁惠、王仁厚、
    王冠烈，被告之父仍向其繳納租金。經數十年後，原告繼承
    係爭土地，於77年間便未向被告收取租金，被告提存租金至
    90年底。突遭原告起訴返還土地，不知何去何從，希望與原
    告協商。
  (三)蔡方彬部分：
    係爭土地原係被告之母所有，訴外人翁蔡菜花請求被告之母
    讓其於部分土地上建屋，翁蔡菜花便於571 地號之部分土地
    及580 地號部分土地建屋。72年翁蔡菜花將前開建物（地號
    571 及地號580 其上之建物）賣給被告。至72年9 月28日原
    土地所有人之一，預估前開房舍占有他們土地15坪，向被告
    收取租金，換言之，被告並非擅自在該土地上搭建建物居住
    使用。76年後，原告並未再派人向被告收取租金，被告將租
    金提存至法院。92年前後，原告曾前來陸續買回翁蔡菜花在
    原告土地上所蓋之建物，因有部分原告拒收提存之租金，被
    告非故意不繳租金。積欠原告地租部分被告願償還，但應按
    原告當年向翁蔡菜花收取租金之相當比例。被告非無權占有
    他人之物，也曾按年支付租金給原告，原告欲取回係爭土地
    ，應對被告於72年間向翁蔡菜花購買會屬原告等人之建物做
    合理之補償。
  (四)Ｒ○○部分：
    Ｒ○○於62年4 月16日即搬遷至屏東市○○里○○路71 號
    ，復於87年6 月18日搬遷至屏東市○○里○○路231-23號居
    住迄今。係爭土地上之建物，自被告之父過世後，由鄭安家
    使用中。Ｒ○○於鈞院聲明請求駁回原告之訴，如受不利益
    判決，願供擔保免為假執行。
  (五)辰○○、戌○○、亥○○部分：
    原坐落係爭土地上如附圖所示A 部分地上物非被告辰○○、
    戌○○、亥○○等人之父張深雄所有，被告三人自幼即未與
    先祖父張神通居住，不曾知悉先祖父張神通於系爭土地蓋有
    前開地上物，另同案被告午○○、酉○○等人與張神通同住
    ，則其等對係爭土地及複丈成果圖所示A 部分使用情形自當
    熟知。依被告午○○陳稱：係爭建物確為張神通租地建屋，
    並據被告酉○○供稱，小時候地主好像有來收租。再觀諸同
    案被告Ｍ○○供稱，係因其被繼承人蔡李雀租地建屋，始占
    有使用係爭土地，並提出租金收據為憑，亦證係爭土地占有
    人即被告等非屬無權占有，原告顯有誤解。且本件被告與原
    出租人王仁厚間存有租賃關係，不論有無約定租賃期間，期
    間屆滿承租人仍為使用收益，出租人未表示反對之意思，應
    視為不定期限繼續契約，對於原告應繼續存在。原告依不當
    得利之法律關係請求顯屬無據。戌○○、辰○○於鈞院聲明
    請求駁回原告之訴，如受不利益判決，願供擔保免為假執行
    。
  (六)天○○部分：
    被告父親與部分原告之上一代訂定建築基地租賃契約，且從
    65年開始收取租金至76年止，雖原告至76年後就未向被告收
    取租金，被告將租金向法院提存至92年止。被告承認有未繳
    租金3 年之事實，但租金之計算應與訂約時相當，且被告並
    非無權占有，原告主張應無理由。
  (七)丙○部分：
  1.緣係爭土地之原所有權人王仁惠、王冠烈、王仁厚等三人將
    係爭土地所示編號C 部分土地出租予被告之先祖張蝦供租地
    建屋，期間幾十年出租人均向張蝦收取地租。後於60 年 間
    張蝦將係爭建物及基地承租權利贈與被告丙○，此後出租人
    均向被告收取租約，被告均委由被告之子黃茂樹（已死亡）
    繳交租金。惟自78年後未見出租人來收租金，被告便將租金
    提存至法院。
  2.原告意指土地申報地價每平方公尺3840元，被告現承租C 部
    分之面積49平方公尺，其間5 年，年息百分之10。然依土地
    法第148 條、平均地權條例第16條規定，原告未能提出證明
    於公告期間內有重新規定地價之事實，無從規定地價額當成
    法定地價。
  3.本案原出租人與承租人間並無訂立書面契約，但有支付租金
    之事實，早已於73年前即成立不定期限繼續契約，而該契約
    迄今仍繼續有效存在。
  4.不當得利乃指無法律上原因而受有利益。被告自始依約承租
    ，非屬無法律上原因，亦非無權占有，原告主張顯有不合等
    語置辯。
  (八)其餘被告未於言詞辯論期日到庭，亦提出準備書狀以為答辯
五、本件兩造雖未經爭點協議，但下列事項為兩造所不爭執：
  (一)本件原告主張系爭土地為其所有之事實，業據其提出地籍圖
    謄本、土地登記謄本及土地異動索引為證。
  (二)本院至現場勘驗，製有勘驗筆錄。（見本院卷二第127 至第
    128 頁、卷三第190 頁至第197 頁）
  (三)囑託屏東縣屏東地政事務所測量系爭土地之地號及面積屬實
    ，有土地複丈成果圖。（見本院卷三第133 、134 頁）
  (四)系爭土地如附圖A 部分之建物，係被告午○○等人之父張神
    通所建，係未辦理建物所有權第一次登記之建物，無法辦理
    所有權移轉登記，張神通已死亡，被告午○○、申○○、酉
    ○○、Ｗ○○○、巳○○、辰○○、戌○○、亥○○為繼承
    人之事實，有繼承系統表及戶籍謄本可憑。
  (五)系爭土地如附圖B 部分之建物，係被告宙○○之父莫慶所建
    造，係未辦理建物所有權第一次登記之建物，無法辦理所有
    權移轉登記，莫慶已死亡，被告宙○○、地○、Ａ○○、黃
    ○○、宇○○為繼承人之事實，有繼承系統表及戶籍謄本可
    憑。
  (六)系爭土地如附圖C 部分之建物，係未辦理建物所有權第一次
    登記之建物，無法辦理所有權移轉登記，被告丙○依買賣關
    係取得事實上處分權之事實。
  (七)系爭土地如附圖D 部分之建物，係被告天○○之父莫窮所建
    造，係未辦理建物所有權第一次登記之建物，無法辦理所有
    權移轉登記，莫窮已死亡，被告天○○、玄○○為繼承人之
    事實，有繼承系統表及戶籍謄本可憑。
  (八)系爭土地如附圖E 部分之建物，係未辦理建物所有權第一次
    登記之建物，無法辦理所有權移轉登記，為被告壬○○所建
    物原始取得該建物事實上處分權之事實。
  (九)系爭土地如附圖F 部分之建物，係被告戊○○之祖父周水來
    與他人互易所得，係未辦理建物所有權第一次登記之建物，
    無法辦理所有權移轉登記，周水來已死亡，被告戊○○、辛○○、丁○○、己○○、Ｂ○○為繼承人之事實，有繼承系
    統表、周居美之拋棄繼承文件及戶籍謄本可憑。
  (十)系爭土地如附圖G 部分之建物，係被告鄭安家之父鄭論澤所
    建造，係未辦理建物所有權第一次登記之建物，無法辦理所
    有權移轉登記，鄭安家與鄭論澤已死亡，被告卯○○○、Ｒ
    ○○、Ｈ○○、Ｑ○○、Ｓ○○、Ｐ○○、癸○○、Ｔ○○
    、Ｖ○○、Ｕ○○為繼承人之事實，有繼承系統表及戶籍謄
    本可憑。
  (十一)系爭土地如附圖H 部分之建物，係被告ｆ○○之父魏銅財所
    建造，係未辦理建物所有權第一次登記之建物，無法辦理所
    有權移轉登記，魏銅財已死亡，被告ｆ○○、ｃ○○、乙○○○、ｄ○○、Ｙ○○、甲○○○、ｂ○○、ａ○○、ｅ○○、ｇ○○為繼承人之事實，有繼承系統表及戶籍謄本可憑
    。
  (十二)系爭土地如附圖I 部分之建物，係被告Ｍ○○之父母蔡水影
    、蔡李雀所建造，係未辦理建物所有權第一次登記之建物，
    無法辦理所有權移轉登記，蔡水影、蔡李雀已死亡，被告Ｍ
    ○○、Ｌ○○、Ｏ○○為繼承人之事實，有繼承系統表及戶
    籍謄本可憑。
  (十三)系爭土地如附圖J 部分之建物，係未辦理建物所有權第一次
    登記之建物，無法辦理所有權移轉登記，被告Ｋ○○依買賣
    關係取得事實上處分權之事實。
六、本件爭執點與法院判斷：
  (一)被告占有系爭土地是否有合法權源？(二)原告請求相當於租金
    之不當得利有無理由？茲分述如下：
  (一)被告占有系爭土地是否有合法權源？
  1.按當事人主張有利於己之事實者，就其事實有舉證之責任，
    民事訴訟法第277 條定有明文。又按以無權占有為原因，請
    求返還土地者，占有人對土地所有權存在之事實無爭執，而
    僅以非無權占有為抗辯者，土地所有權人對其土地被無權占
    有之事實無舉證責任，占有人自應就其取得占有係有正當權
    源之事實證明之（最高法院85年度台上字第1120號判決參照
    ）。本件系爭土地為原告所有，有土地登記謄本影本在卷可
    稽，並為兩造所不爭執，揆諸首揭說明，被告自應就其占有
    系爭土地有何合法權源負舉證之責，原告無須舉證證明被告
    為無權占有。
  2.被告蔡照彬、ｆ○○、蔡方彬、Ｒ○○、辰○○、戌○○、
    亥○○、天○○、丙○等雖辯稱系爭房屋各係其先祖向原土
    地所有人王仁惠、王冠烈、王仁厚租用系爭土地建造云云，
    固據其繳交租金之收條為證，惟按租賃契約為債權契約，出
    租人固不以租賃物所有人為限，出租人未經所有人同意，擅
    以自己名義出租租賃物，其租約雖非無效，但不得以之對抗
    所有人（最高法院91年度台上字第1537號判決意旨參照）。
    經查，上開被告等提出之繳交租金之收條，經收人均非為土
    地所有人，是其並無從證明係爭租約之成立，或有無經土地
    所有人之同意，且原告亦否認該租金收條之真正。是被告所
    述取得系爭物經過已有疑義。又系爭土地占用之權源，固經
    被告提出上開文書為證，然均未明確記載被告使用系爭土地
    之權源為何，應係無權出租，故而縱使被告所提出之租金收
    條為真正，亦難遽認被告因而繼受取得合法之占有權源，而
    被告復未就其所辯提出其他積極證據以實其說，揆諸前揭說
    明，被告上開抗辯應無足採。
  3.又被告Ｍ○○、Ｒ○○、亥○○、戌○○、辰○○、宙○○
    等雖辯稱系爭土地之現時占有人非自己，而非屬事實上處分
    權之人等語。然按在分割遺產前，各繼承人對於遺產全部為
    公同共有。又公同共有物之處分，除法律或契約另有規定外
    ，應得公同共有人全體之同意，民法第1152條、第828 條第
    2 項分別定有明文。是處分公同共有之遺產，須得全體繼承
    人之同意始得為之。經查，被告分別因繼承而公同共有上開
    建物之處分權，且被告均未拋棄繼承，以及辦理繼承遺產之
    分割，為兩造所不爭執，故上開建物應係之全體繼承人公同
    共有，有拆除該房屋事實處分權之人，自係被繼承人之全體
    繼承人並須經其全體同意始得為之。復按房屋稅納稅義務人
    ，並非必為房屋所有人，繳納房屋稅之收據，亦非即為房屋
    所有權之證明，此亦有最高法院40年台上字第126 號判例要
    旨可資參照，從而，被告所辯非現時房屋之占有人，並無事
    實處分權等語應無足採。
  4.從而原告本於所有權，請求被告等拆除上開建物並返還土地
    為有理由，應予准許。
  (二)原告請求相當於租金之不當得利有無理由？
  1.按無法律上之原因而受利益，致他人受損害者，應返還其利
    益，依其利益之性質不能返還者，應償還其價額，民法第17
    9 條、第181 條但書分別定有明文，而無權占有他人土地，
    可能獲得相當於租金之利益為社會通常之觀念（最高法院61
    年台上字第1695號判例參照）。經查，被告無權占有系爭土
    地，其因此受有使用該土地之利益，致原告受有損害，該等
    利益依性質不能返還，原告自得請求被告償還相當於租金之
    利益。又城市地方房屋之租金，以不超過土地及其建築物申
    報總價年息百分之10為限，土地法第97條第1 項定有明文，
    而該條規定於租用基地建築房屋準用之，土地法第105 條亦
    定有明文。所謂土地之總價額，係指法定地價而言，土地所
    有權人依土地法所申報之地價為法定地價，土地法施行法第
    25條、土地法第148 條分別定有明文，而舉辦規定地價或重
    新規定地價時，土地所有權人未於公告期間申報地價者，以
    公告地價百分之80為其申報地價，平均地權條例第16條前段
    亦規定明確。另基地租金之數額，除以基地申報地價為基礎
    外，尚須斟酌基地之位置，工商業繁榮之程度，承租人利用
    基地之經濟價值及所受利益等項，並與鄰地租金相比較，以
    為決定（最高法院68年台上字第3071號判例參照）。
  2.經查，系爭土地80年6 月以後之申報地價為4,500 元、96年
    1 月以後之申報地價為3,840 元，此有土地登記謄本可參，
    再系爭土地屬於城市地方，有土地法等前開規定之適用，而
    系爭土地位於屏東市○○路，鄰近屏東市○○路及屏東火車
    站之商業繁榮地帶，其生活機能便利之情，經本院勘驗後作
    成勘驗測量筆錄在卷，並有前述土地複丈成果圖附卷可稽，
    本院審酌系爭土地之坐落位置、繁榮程度、經濟用途等因素
    ，被告天○○、玄○○占用如附圖D 部分；被告壬○○占用
    如附圖E 部分；被告戊○○、辛○○、丁○○、己○○、Ｂ
    ○○占用如附圖F 部分；被告Ｐ○○、Ｕ○○、Ｔ○○、Ｖ
    ○○、癸○○、卯○○○、Ｒ○○、Ｈ○○、鄭永豐、Ｓ○○占用如附圖G 部分；被告ｆ○○、ｃ○○、乙○○○、ｄ
    ○○、Ｙ○○、甲○○○、ｂ○○、ａ○○、ｅ○○、ｇ○○占用如附圖H 部分，均臨屏東市○○路生活、商業機能較
    佳，原告請求按96年1 月以後之申報地價按週年利率百分之
    10 計 算之不當得利價額應為合理，其餘被告占用之土地均
    在系爭土地巷內，對外通路狹小，認應以土地申報地價週年
    利率百分之5 計算不當得利價額為合理，原告請求按週年利
    率百分之10計算，尚屬過高。
  3.據上，原告得請求之不當得利數額如下：
  (1)被告午○○、申○○、酉○○、Ｗ○○○、巳○○、辰○○
    、戌○○、亥○○部分：
    91年6月1日至96年5月31日，計5年
      每年：3,840元 ×64平方公尺 ×5% =12,288元
       5年：12,288元×5年=61,440元
    96年6 月1 日後按月給付部分
      3,840元×64平方公尺×5%÷12=1,024元。
  (2)被告宙○○、地○、Ａ○○、黃○○、宇○○部分：
    91年6月1日至96年5月31日，計5年
      每年：3,840元 ×23平方公尺 ×5% =4,416元
       5年：4,416元×5年=22,080元
    96年6 月1 日後按月給付部分
      3,840元×23平方公尺×5%÷12=368元。
  (3)被告丙○部分：
    91年6月1日至96年5月31日，計5年
      每年：3,840元 ×49平方公尺 ×5% =9,408元
       5年：9,408元×5年=47,040元
    96年6 月1 日後按月給付部分
      3,840元 ×49平方公尺×5%÷12=784元。
  (4)被告天○○、玄○○部分：
    91年6月1日至96年5月31日，計5年
      每年：3,840元 ×79平方公尺 ×10% =30,336元
       5年：30,336元×5年=151,680元
    96年6 月1 日後按月給付部分
      3,840元×79平方公尺×10%÷12=2,528元。
  (5)被告壬○○部分：
    91年6月1日至96年5月31日，計5年
      每年：3,840元 ×45平方公尺 ×10% =17,280元
       5年：17,280元×5年=86,400元
    96年6 月1 日後按月給付部分
      3,840元×45平方公尺×10%÷12=1,440元。
  (6)被告戊○○、辛○○、丁○○、己○○、Ｂ○○部分：
    91年6月1日至96年5月31日，計5年
      每年：3,840元 ×40平方公尺 ×10% =15,360元
       5年：15,360元×5年=76,800元
    96年6 月1 日後按月給付部分
      3,840元×40平方公尺×10%÷12=1,280元。
  (7)被告卯○○○、Ｒ○○、Ｈ○○、Ｑ○○、Ｓ○○、Ｐ○○
    、癸○○、Ｔ○○、Ｖ○○、Ｕ○○部分：
    91年6月1日至96年5月31日，計5年
      每年：3,840元 ×65平方公尺 ×10% =24,960元
       5年：24,960元×5年=124,800元
    96年6 月1 日後按月給付部分
      3,840元×65平方公尺×10%÷12=2,080元。
  (8)被告ｆ○○、ｃ○○、乙○○○、ｄ○○、Ｙ○○、甲○○○、ｂ○○、ａ○○、ｅ○○、ｇ○○部分：
    91年6月1日至96年5月31日，計5年
      每年：3,840元 ×58平方公尺 ×10% =22,272元
       5年：22,272元×5年=111,360元
    96年6 月1 日後按月給付部分
      3,840元×58平方公尺×10%÷12=1,856元。
  (9)被告蔡昭熙、Ｌ○○、Ｏ○○部分：
    91年6月1日至96年5月31日，計5年
      每年：3,840元 ×40平方公尺 ×5% =7,680元
       5年：7,680元×5年=38,400元
    96年6 月1 日後按月給付部分
      3,840元 ×40平方公尺×5%÷12=640元。
  (10)被告Ｋ○○部分：
    91年6月1日至96年5月31日，計5年
      每年：3,840元 ×29平方公尺 ×5% =5,568元
       5年：5,568元×5年=27,840元
    96年6 月1 日後按月給付部分
      3,840元 ×29平方公尺×5%÷12=464元。
  4.依上所述，原告請求(1)被告午○○、申○○、酉○○、Ｗ○○○、巳○○、辰○○、戌○○、亥○○應給付原告61,440
    元，及自96年6 月1 日起至返還上開占用土地之日止，按月
    給付原告1,024 元。(2)被告宙○○、地○、Ａ○○、黃○○
    、宇○○應給付原告22,080元，及自96年6 月1 日起至返還
    上開占用土地之日止，按月給付原告368 元。(3)被告丙○應
    給付原告47,040元，及自96年6 月1 日起至返還上開占用土
    地之日止，按月給付原告784 元。(4)被告天○○、玄○○應
    給付原告151,680 元，及自96年6 月1 日起至返還上開占用
    土地之日止，按月給付原告2,528 元。(5)被告壬○○應給付
    原告86,400元，及自96年6 月1 日起至返還上開占用土地之
    日止，按月給付原告1,440 元。(6)被告戊○○、辛○○、丁○○、己○○、Ｂ○○應給付原告76,800元，及自96年6 月
    1 日起至返還上開占用土地之日止，按月給付原告1,280 元
    。(7)被告Ｐ○○、Ｕ○○、Ｔ○○、Ｖ○○、癸○○、卯○○○、Ｒ○○、Ｈ○○、鄭永豐、Ｓ○○應給付原告
    124,800 元，及自96年6 月1 日起至返還上開占用土地之日
    止，按月給付原告2,080 元。(8)被告ｆ○○、ｃ○○、乙○○○、ｄ○○、Ｙ○○、甲○○○、ｂ○○、ａ○○、ｅ○○、魏宛臻應給付原告111,360 元，及自96年6 月1 日起至
    返還上開占用土地之日止，按月給付原告1,856 元。(9)被告
    蔡昭熙、Ｌ○○、Ｏ○○應給付原告38,400元，及自96年6
    月1 日起至返還上開占用土地之日止，按月給付原告640 元
    。(10)被告Ｋ○○應給付原告27,840元，及自96年6 月1 日起
    至返還上開占用土地之日止，按月給付原告464 元，為有理
    由，應予准許，逾此部分，為無理由，應予駁回。
  5.另按不當得利受領人，知無法律上之原因或其後知之者，應
    將受領時所得之利益，或知無法律上之原因時所現存之利益
    ，附加利息，一併償還；如有損害，並應賠償；又給付無確
    定期限者，債務人於債權人得請求給付時，經其催告而未為
    給付，自受催告時起，負遲延責任。其經債權人起訴而送達
    訴狀，或依督促程序送達支付命令，或為其他相類之行為者
    ，與催告有同一之效力；應付利息之債務，其利率未經約定
    ，亦無法律可據者，週年利率為百分之5 ，民法第182 條第
    2 項、第229 條第2 項、第203 條分別定有明文。經查，被
    告無權占有系爭土地面積如附圖所示，亦有土地複丈成果圖
    附卷，則原告請求被告應給付年全年之相當於租金之不當得
    利，及自更正訴狀送達最後被告之翌日即起至清償日止，按
    週年利率百分之5 計算之利息，為有理由，應予准許。
  6.此外，數人負同一債務，明示對於債權人各負全部給付之責
    任者，為連帶債務。無前項之明示時，連帶債務之成立，以
    法律有規定者為限，民法第272 條定有明文。本件原告係主
    張依不當得利之法律關係請求被告連帶給付前揭相當於租金
    之價額，惟法律並無規定數人同負不當得利返還債務者為連
    帶債務，揆諸上開說明，原告就相當於租金之不當得利請求
    被告連帶清償仍屬無據，應予駁回。
七、末按地上權之存續期間，現行法並無最長期之限制，故當事
    人以合意設定永久存續之契約，亦非無效（大理院4 年上字
    第900 號判決可資參照）。又地上權之存續期間，定有期限
    者，於存續期間屆滿時，地上權即歸消滅；未定期限者，依
    民法第834 條第1 項前段規定，地上權人得隨時拋棄其權利
    ，至於土地所有人是否得隨時終止地上權設定契約，主張地
    上權消滅，法無明文規定。經查，依系爭土地土地登記謄本
    所載，系爭地上權登記日期為41年5 月13日，存續期間為不
    定期限，於權利範圍欄記載：本號土地內陸毛，權利價值
    800 元。依上開說明，地上權存續期間為不定期，自屬永久
    存續，法律並無規定土地所有權人得隨時終止，當事人設定
    之始亦未約定得隨時終止，而原告也未證明被告黃陳煥、Ｄ
    ○○、Ｇ○○、Ｅ○○所繼承之地上權，在系爭土地上己無
    建築物或其他工作物之存在是系爭地上權並未消滅，則原告
    主張系爭地上權因已消滅，請求將系爭地上權塗銷，即屬無
    據。
八、綜上所述，原告依所有物返還請求權及不當得利等法律關係
    ，請求被告給付如主文所示，為有理由，應予准許。逾上開
    准許部分之請求，即為無理由，應予駁回。
九、原告與被告戌○○、辰○○、Ｒ○○均陳明願供擔保，分別
    聲請宣告假執行或免為假執行，經核其勝訴部份，合於法律
    規定，分別爰酌定相當之擔保金額宣告之；原告其餘假執行
    之聲請，因該部份訴之駁回而失所依據，應予駁回。
十、本件事證已臻明確，其餘兩造主張、陳述暨所提之證據，經
    審酌均與本院前揭判斷不生影響，爰不一一詳予論述，附此
    敘明。
據上論結，原告之訴一部有理由，一部無理由，依民事訴訟法第
385 條第1 項前段、第79條、第85條第1 項、第390 條第2 項判
決如主文。
中    華    民    國    98    年    6     月    26    日
                  民事第二庭    法  官  羅森德
正本係照原本作成。
如不服本判決，應於收受送達後二十日內向本院提出上訴書狀，
其未表明上訴理由者，應於提出上訴後二十日內向本院補提理由
書狀（均須按他造當事人之人數附繕本）。
                                書記官  蘇小雅
中    華    民    國    98    年    6     月    26    日
附表一（訴訟費用負擔比例）
┌──┬──────────────┬─────┐
│編號│應負擔訴訟費用被告          │ 負擔比例 │
├──┼──────────────┼─────┤
│１  │午○○、申○○、酉○○、謝張│506分之64 │
│    │水仙、巳○○、辰○○、戌○○│          │
│    │、亥○○（64㎡）            │          │
├──┼──────────────┼─────┤
│２  │宙○○、地○、Ａ○○、黃○○│506分之23 │
│    │、宇○○（23㎡）            │          │
├──┼──────────────┼─────┤
│３  │丙○（49 ㎡）               │506分之49 │
├──┼──────────────┼─────┤
│４  │天○○、玄○○（79㎡）      │506分之79 │
├──┼──────────────┼─────┤
│５  │壬○○（45㎡）              │506分之45 │
├──┼──────────────┼─────┤
│６  │戊○○、辛○○、丁○○、周儀│506分之40 │
│    │君、Ｂ○○（40㎡）          │          │
├──┼──────────────┼─────┤
│７  │Ｐ○○、Ｕ○○、Ｔ○○、鄭麗│506分之65 │
│    │煌、癸○○、卯○○○、Ｒ○○│          │
│    │、Ｈ○○、鄭永豐、Ｓ○○（  │          │
│    │65㎡）                      │          │
├──┼──────────────┼─────┤
│８  │ｆ○○、ｃ○○、乙○○○、魏│506分之58 │
│    │碧珠、Ｙ○○、甲○○○、魏思│          │
│    │芸、ａ○○、ｅ○○、魏宛臻（│          │
│    │ 58㎡）                     │          │
├──┼──────────────┼─────┤
│９  │Ｍ○○、Ｌ○○、Ｏ○○（40㎡│506分之40 │
│    │）                          │          │
├──┼──────────────┼─────┤
│１０  │Ｋ○○（29㎡）              │506分之29 │
├──┼──────────────┼─────┤
│  │子○○、丑○○、徐朝貴、張明│506分之14 │
│    │存、巳○○、庚○○○、Ｚ○○│          │
│    │、Ｘ○○、Ｉ○○、Ｊ○○    │          │
└──┴──────────────┴─────┘
附表二：（金額單位：新臺幣）
┌──┬────────┬───────┬──────┬──────┐
│編號│假 執 行 內 容  │原告供擔保金額│得供擔保免為│供擔保免為  │
│    │                │              │假執行之被告│假執行金額  │
├──┼────────┼───────┼──────┼──────┤
│１  │主文第一項      │ 351,147元    │午○○、張清│992,000元   │
│    │                │              │杉、酉○○、│            │
│    │                │              │Ｗ○○○、張│            │
│    │                │              │玉蘭、辰○○│            │
│    │                │              │、戌○○、張│            │
│    │                │              │瑋升        │            │
├──┼────────┼───────┼──────┼──────┤
│２  │主文第二項      │126,193元     │            │            │        │
├──┼────────┼───────┼──────┼──────┤
│３  │主文第三項      │268,847元     │            │            │
├──┼────────┼───────┼──────┼──────┤
│４  │主文第四項      │458,727元     │            │            │
├──┼────────┼───────┼──────┼──────┤
│５  │主文第五項      │261,300元     │            │            │
├──┼────────┼───────┼──────┼──────┤
│６  │主文第六項      │232,267元     │            │            │
├──┼────────┼───────┼──────┼──────┤
│７  │主文第七項      │377,434元     │Ｐ○○、鄭麗│1,007,500元 │
│    │                │              │娟、Ｔ○○、│            │
│    │                │              │Ｖ○○、胡素│            │
│    │                │              │雲、卯○○○│            │
│    │                │              │、Ｒ○○、趙│            │
│    │                │              │鄭愛、鄭永豐│            │
│    │                │              │、Ｓ○○    │            │
├──┼────────┼───────┼──────┼──────┤
│８  │主文第八項      │336,787元     │            │            │
├──┼────────┼───────┼──────┼──────┤
│９  │主文第九項      │219,467元     │            │            │
├──┼────────┼───────┼──────┼──────┤
│10  │主文第十項      │159,113元     │            │            │
└──┴────────┴───────┴──────┴──────┘


司法院資訊處製作；財團法人民間司法改革基金會備份。
